---
title: "Report - herring fish size data analysys"
author: "Marcin Berendt"
date: "13 grudnia 2016"
output: html_document
---

1.Kod wyliczaj¹cy wykorzystane biblioteki

```{r setup,  warning=FALSE}
library(knitr, warn.conflicts = FALSE)
library(dplyr, warn.conflicts = FALSE)
library(ggplot2, warn.conflicts = FALSE)
library(shiny)
knitr::opts_chunk$set(echo = TRUE)
```

3.Kod pozwalaj¹cy wczytaæ dane z pliku.

```{r reading data from file to data.frame}
sledzie <- read.csv("sledzie.csv")
```

4.Kod przetwarzaj¹cy brakuj¹ce dane
```{r processing missing values}

```

5.Sekcjê podsumowuj¹c¹ rozmiar zbioru i podstawowe statystyki
```{r summary section}
knitr::kable(summary(sledzie))
```

6.Szczegó³ow¹ analizê wartoœci atrybutów 
```{r distributed values analysis}
str(sledzie)
```

7.Sekcjê sprawdzaj¹c¹ korelacje miêdzy zmiennymi; sekcja ta powinna zawieraæ jak¹œ formê graficznej prezentacji korelacji.


8.Interaktywny wykres lub animacjê prezentuj¹c¹ zmianê rozmiaru œledzi w czasie.
```{r changes in size trough time}
sledzie_asc_xmonth  <- arrange(sledzie, xmonth)
dsamp <- sledzie[sample(nrow(sledzie_asc_xmonth), 1000), ]
qplot(xmonth, length, data=dsamp)
```

